# 审计准则应用

提问人：zhs7403 时间：2017-10-19 14:31:08
a企业发债审计， 2 年报告我事务所出具。a为新三板，我们已经取得另一家事务所的这 2 年的工作底稿。请问我们的审计程序是否可以参考另一家事务所的这 2 年的工作底稿，如可以或者不行，应参考哪一个审计准则的相关规定？即已经获得对方底稿情况下，简化一些工作的准则规定

回答人：chenyiwei
首先，因为该 2 年报告由你所出具，所以你所应对审计程序的选择、审计证据的充分性和适当性问题承担全部责任。在此前提下：
1 、首先关注获取他所前 2 年审计底稿的合规性。如果获取过程存在瑕疵和不合规之处，则不能作为审计证据使用。应注意获取前任的书面同意，并签署责任豁免函（hold harmless letter）等。 2 、对照你所的发债审计规范，对所获取的他所底稿中记录的审计程序和审计证据进行审阅和评价，判断能否满足本次发债审计的要求。并与前任进行访谈和询问。 3 、无论如何，对重大风险领域都必须亲自执行审计程序，前任底稿再完备也不能完全依赖前任的工作，对重要项目和重大风险领域自行实施审计工作是完全必要的，例如重新进行往来和银行函证。